臺灣臺北地方法院刑事判決
111年度簡上字第64號
上  訴  人  臺灣臺北地方檢察署檢察官
被      告  陳遠勝





上列上訴人因被告竊盜案件，不服本院中華民國111年3月23日所
為111年度簡字第536號號第一審判決（聲請簡易判決處刑案號：
111年度偵字第4289號），提起上訴，本院管轄之第二審合議庭
判決如下：
    主      文
上訴駁回。
    事實及理由
一、本案經本院審理結果，認第一審以被告陳遠勝所為，係犯刑
    法第320條第1項竊盜罪，處罰金新臺幣（下同）3,000元，
    並諭知易服勞役之折算標準，暨就未扣案之犯罪所得罐頭5
    罐、泡麵1碗宣告沒收，於全部或一部不能沒收或不宜執行
    沒收時，追徵其價額，核其認事用法及量刑均無不當，除證
    據部分增列「被告於本院第二審所為自白」外，其餘均應予
    維持，並引用第一審簡易判決書記載之犯罪事實及理由（如
    附件）。
二、檢察官上訴意旨：
　　被告於偵查中未與告訴人魏聲文和解，告訴人之損害均未獲
    得適當赔償，其犯後態度難以為一般常人接受，然原審僅科
    處3,000元之罰金，實有違比例原則云云。
三、本院之判斷：
  ㈠按量刑之輕重，係事實審法院得依職權自由裁量之事項，茍
    已斟酌刑法第57條各款所列情狀而未逾越法定刑度，不得遽
    指為違法（最高法院72年台上字第6696號判決意旨可資參照
    ）；且同一犯罪事實與情節，如別無其他加重或減輕之原因
    ，下級審法院量定之刑，亦無過重或失輕之不當情形，則上
    級審法院對下級審法院之職權行使，原則上應予尊重（最高
    法院85年度台上字第2446號判決意旨可供參照）。亦即，如
    非有裁量逾越或裁量濫用之明顯違法情事，自不得擅加指摘
    其違法或不當，即使上級法院對下級法院裁量權之審查，亦
    應同此標準，此不僅在保障法官不受任何制度外之不當干涉
    ，更保障法官不受制度內之異質干涉，此方符憲法第80條所
    宣示獨立審判之真義。
  ㈡本案經原審審理結果，認被告犯罪事證明確，因而適用刑事
    訴訟法第449條第1項前段、第3項、第454條第2項、刑法第3
    20條第1項、第42條第3項前段、第38條之1第1項前段、第3
    項，審酌被告之犯後態度、犯罪動機、手段、所生損害、智
    識程度、持有低收入戶證明之生活狀況、前科素行等一切情
    狀，量處罰金3,000元，並諭知易服勞役之折算標準，暨就
    被告所竊得之物宣告沒收。經核原審認事用法均無違誤，所
    量處之刑度亦無輕重失衡之情形，自難認有何違法或不當之
    處，本院自當予以尊重。檢察官上訴意旨雖稱：被告未與告
    訴人達成和解，告訴人之損害均未獲得適當赔償，其犯後態
    度難以為一般常人接受云云，惟查，被告於告訴人發現其竊
    盜情事前，即向告訴人提出200元之賠償並向告訴人道歉，
    坦承自己竊取告訴人之食物等情，為被告與告訴人均陳述明
    確（見偵卷第8頁、第30頁），可見被告犯後並非毫無悔意
    ，且並非無意願賠償告訴人；而本案審理中被告未能與告訴
    人和解係因雙方對賠償金額無法達成共識，被告願以3,000
    元與告訴人和解，告訴人則主張被告多次竊取其財物，故要
    求被告給付相當於1個月薪水（按被告所述約27,000元）之
    賠償，然被告否認除了本案公訴意旨所指之遭竊物品外，尚
    有竊取告訴人其他財物，故不同意告訴人提出之賠償金額（
    見本院簡上字卷第74頁），可見雙方係就遭竊物品與和解範
    圍未能達成共識而無法和解，並非被告不願賠償告訴人，是
    難認被告有何「犯後態度難以為一般常人接受」之情形。據
    上，檢察官提起上訴，核無理由，應予駁回。
據上論斷，應依刑事訴訟法第455條之1第1項、第3項、第368條
、第373條，判決如主文。
本案經檢察官蕭惠菁聲請簡易判決處刑，檢察官林婉儀到庭執行
職務。　　
中　　華　　民　　國　　111 　年　　7 　　月　　21　　日
　　　　　　　　　刑事第十二庭  審判長法　官　林虹翔
　　　　　　　　　                    法  官  陳冠中
　　　　　　　　　                    法  官  卓育璇
以上正本證明與原本無異。
不得上訴。
　　　　　　　　　　　　　　　　      書記官　陳韶穎
中　　華　　民　　國　　111 　年　　7 　　月　　21　　日
附件：
臺灣臺北地方法院刑事簡易判決
111年度簡字第536號
聲　請　人　臺灣臺北地方檢察署檢察官
被　　　告　陳遠勝　男　（民國00年00月00日生）
　　　　　　　　　　身分證統一編號：Z000000000號
　　　　　　　　　　住○○市○○區○○路0段000巷00弄0號
                      10樓
上列被告因竊盜案件，經檢察官聲請以簡易判決處刑，本院判決
如下：
    主  文
陳遠勝犯竊盜罪，處罰金新臺幣參仟元，如易服勞役，以新臺幣
壹仟元折算壹日。
未扣案之犯罪所得罐頭5罐、泡麵1碗均沒收，於全部或一部不能
沒收或不宜執行沒收時，追徵其價額。
    事實及理由
一、本件犯罪事實及證據，均引用聲請簡易判決處刑書（如附件
    ）之記載。
二、核被告陳遠勝所為，係犯刑法第320條第1項之竊盜罪。爰審
    酌被告之犯後態度、犯罪動機、手段、所生損害、智識程度
    、持有低收入戶證明之生活狀況、前科素行等一切情狀，量
    處如主文所示之刑，並諭知易服勞役之折算標準。
三、按犯罪所得，屬於犯罪行為人者，沒收之；前二項之沒收，
    於全部或一部不能沒收或不宜執行沒收時，追徵其價額，刑
    法第38條之1第1項本文、第3項定有明文。查，被告犯罪所
    得罐頭5罐、泡麵1碗雖未扣案，仍應依刑法第38條之1第1項
    本文規定沒收之，於全部或一部不能沒收或不宜執行沒收時
    ，依同條第3項規定，追徵其價額。
四、據上論斷，應依刑事訴訟法第449條第1項、第3項、第454條
    第2項，刑法第320條第1項、第42條第3項前段、第38條之1
    第1項前段、第3項，逕以簡易判決處刑如主文。
五、如對本判決上訴，須於判決送達之翌日起20日內向本院提出
    上訴狀（應附繕本）。
中　　華　　民　　國　　111 　年　　3 　　月　　23　　日
                  刑事第十五庭  法  官  朱家毅
附錄本案論罪科刑法條全文：
刑法第320條
意圖為自己或第三人不法之所有，而竊取他人之動產者，為竊盜
罪，處五年以下有期徒刑、拘役或五十萬元以下罰金。
意圖為自己或第三人不法之利益，而竊佔他人之不動產者，依前
項之規定處斷。
前二項之未遂犯罰之。
附件：
臺灣臺北地方檢察署檢察官聲請簡易判決處刑書　
                                     111年度偵字第4289號
　　被　　　告　陳遠勝　男　59歲（民國00年00月00日生）
　　　　　　　　　　　　住○○市○○區○○路0段000巷00弄                          0號10樓
　　　　　　　　　　　　國民身分證統一編號：Z000000000號
上列被告因竊盜案件，業經偵查終結，認為宜聲請以簡易判決處
刑，茲將犯罪事實及證據並所犯法條分敘如下：　
　　　　    犯罪事實
一、陳遠勝與魏聲文係屬舊識，陳遠勝於民國110年7月27日中午
    12時許，行經臺北市中正區廈門街113巷與牯嶺街口，見魏
    聲文所有而裝袋懸掛於腳踏車手把之愛之味菜心、花瓜、干
    貝、麵筋等即食罐頭5罐、一度贊牛肉泡麵1碗等，竟意圖為
    自己不法之所有，乘魏聲文未在場之際而徒手竊取之，嗣陳
    遠勝其後主動表示要賠償新臺幣（下同）200元而為魏聲文
    所拒並報警處理，始獲上情。　　　
二、案經魏聲文訴由臺北市政府警察局中正第二分局報告偵辦。
　　　　　　證據並所犯法條
一、證據：
（一）被告陳遠勝之供述。
（二）告訴人魏聲文之指訴佐證，被告犯嫌已堪認定。
二、所犯法條：核被告陳遠勝所為，係犯刑法第320條第1項竊盜
    罪嫌。
三、依刑事訴訟法第451條第1項聲請逕以簡易判決處刑。
　　此　致
臺灣臺北地方法院
中　　華　　民　　國　 111　　年　　2 　　月　　11　　日
　　　　　　　　　　　　　　　檢　察　官  蕭  惠  菁